臺灣高等法院刑事判決　　　　　　　　95年度上訴字第4200號
上　訴　人
即　被　告　乙○○
　　　　　　　　　　（現於臺灣台北看守所羈押中）
指定辯護人　義務辯護人楊嘉馹律師
上列上訴人因毒品危害防制條例案件，不服臺灣板橋地方法院94
年度訴字第2211號，中華民國95年8月4日第一審判決（起訴案號
：臺灣板橋地方法院檢察署94年度偵字第14233 號），提起上訴
，本院判決如下：
    主  文
原判決撤銷。
乙○○連續販賣第二級毒品，處有期徒刑捌年，販賣第二級毒品
所得財物共計新臺幣玖仟元均沒收，如全部或一部不能沒收時，
以其財產抵償之。
    事  實
一、乙○○前有麻藥、施用毒品等前科，素行不佳（惟再犯本罪
    尚不構成累犯），因有施用第二級毒品安非他命之故，多次
    向真實姓名年籍不詳綽號「阿照」之成年男子購買安非他命
    因而得知「阿照」有第二級毒品安非他命之來源，並明知安
    非他命屬毒品危害防制條例第2 條第2項第2款所規定之第二
    級毒品，不得非法持有及販賣，竟因該綽號「阿照」之成年
    男子時有免費提供安非他命供其施用，且告以可以探詢他人
    有無要買安非他命，而得知可從中賺取價差，竟基於意圖營
    利販賣第二級毒品安非他命之概括犯意，並以其前妻陳麗滿
    所有之0000000000號行動電話為連絡方法，於下列時、地先
    後連續多次實施販賣第二級毒品之犯行：
  (一)乙○○於民國（下同）94年1 月間某日，在臺北縣新莊市○
    ○路「一級棒社區」對面某巷口，以新台幣（下同）5 百元
    之價格販賣約供一人吸食2 次所用份量之第二級毒品甲基安
    非他命1小包予陳長院施用；又自94年7月份某日起至同年8
    月中旬某日止，在臺北縣新莊市○○路丹鳳國中對面之公園
    內，連續4次以5百元之價格販賣約供一人吸食2 次所用份量
    之第二級毒品安非他命予陳長院施用（此部分犯罪所得共計
    2千5百元）。
  (二)乙○○於94年7月底8月初某日晚間5、6時許，在臺北縣新莊
    市○○路上，靠近富國路口之「特力屋」商店附近，以2 千
    元之價格販賣第二級毒品安非他命約2 公克予林庭緯施用；
    又於94年8月22日凌晨5時許，在臺北縣新莊市○○路、富國
    路口，以4千元之價格販賣第二級毒品安非他命約4公克予林
    庭緯施用（此部分犯罪所得共計6千元）。
  (三)於94年8月18日下午2時許，乙○○接獲陳長院之電話，得知
    甲○○欲購買5百元安非他命，即攜帶約供一人吸食2次所用
    份量之第二級毒品安非他命1 小包，順道繞至桃園縣龜山鄉
    ○○街31巷2弄30號3 樓（原判決漏載3樓）陳長院之住處，
    以5 百元之價格販賣前開數量之第二級毒品甲基安非他命予
    甲○○施用（此部分犯罪所得共計5百元）。嗣於94年8月22
    日15時30分許（原判決誤載為15時許），在其位於臺北縣新
    莊市○○街120 巷3弄9號3樓（原判決漏載3樓）之賃居處為
    警查獲，並扣得其自綽號「阿照」之男子處購得欲供已施用
    之第二級毒品安非他命2 包（共毛重18.5公克，因鑑驗使用
    0.014公克）。
二、案經臺北縣政府警察局新莊分局報請臺灣板橋地方法院檢察
    署檢察官偵查起訴。
    理  由
壹、證據能力部分：
　　按被告以外之人於偵查中向檢察官所為之陳述，除顯有不可
    信之情況者外，得為證據，刑事訴訟法第159 條之1 第2 項
    定有明文。偵查中對被告以外之人（包括證人、鑑定人、告
    訴人、被害人及共同被告等）所為之偵查筆錄，或被告以外
    之人向檢察官所提之書面陳述，性質上均屬傳聞證據。惟現
    階段刑事訴訟法規定檢察官代表國家偵查犯罪、實施公訴，
    依法其有訊問被告、證人及鑑定人之權，證人、鑑定人且須
    具結，而實務運作時，檢察官偵查中向被告以外之人所取得
    之陳述，原則上均能遵守法律規定，不致違法取供，其可信
    度極高，是被告以外之人前於偵查中為證述，除反對該項供
    述得具有證據能力之一方，已釋明「顯有不可信之情況」之
    理由外，不宜遽指該證人於偵查中之陳述不具證據能力。查
    本件證人陳長院、林庭緯、甲○○於偵查中，經具結而向檢
    察官所為之陳述，被告及辯護人既未具體釋明上開陳述，有
    何顯不可信之情況以供本院查證，依上揭說明，自具有證據
    能力。
貳、實體部分：
一、訊據被告乙○○矢口否認有前揭連續販賣第二級毒品安非他
    命等犯行，辯稱：94年8 月20日藥頭「阿照」跟我說安非他
    命要漲價，剩下15,000元的安非他命都賣給我，但我只有12
    ,000，錢不夠；剛好林庭緯打電話給我說他在中和買不到安
    非他命，問我是否買得到，我說我這邊有人要賣我15,000元
    的安非他命，我只有12,000 元，還差3,000元的安非他命，
    問林庭緯是否要和我合資購買，林庭緯說好；藥頭「阿照」
    就約我及林庭緯於94年8 月20日早上在新莊市○○路、中正
    路口見面，林庭緯和我一起去，見到開車到場的「阿照」後
    ，我就叫「阿照」賣我們一包12,000元，一包3,000 元的安
    非他命，我和林庭緯付錢後，就一人拿一包走了。同日我去
    陳長院位於桃園縣龜山鄉○○街31巷2弄30號3樓家中借洗衣
    機，後來回家時在我位於臺北縣新莊市○○街120巷3弄9 號
    的家裡被警察抓了；因為我有跟警察說可以到陳長院上開住
    處去查毒品，警察循線到現場抓到陳長院、林庭緯、甲○○
    三人在該處施用毒品，所以陳長院等人心生怨恨，才誣陷我
    說有賣毒品給他們，甲○○的部分也是警察叫她咬我的。實
    際上我並沒有賣毒品給陳長院、林庭緯、甲○○等三人，更
    何況甲○○也沒有錢可以買毒品云云。惟查：
  (一)就被告販賣第二級毒品安非他命予林庭緯部分：被告並不否
    認於95年8 月22日上午有交付安非他命一包予證人林庭緯之
    事實（偵查卷第80頁），惟辯稱係伊與林庭緯向「阿照」合
    買云云，惟前揭事實業據證人林庭緯於偵查中結證明白，復
    於原審審理中具結後詳為證稱：我是在陳長院前揭桃園的家
    中認識被告乙○○，因被告知道我也有在吸食安非他命，所
    以問我要不要跟他買安非他命，並留了他的行動電話門號「
    0000000000」號給我；後來我有跟被告買過安非他命2 次，
    我記得1千元大概可以買0.8-0.9公克的安非他命；我記得比
    較清楚的一次交易是在94年8 月22日，因為前一天（即21日
    ）晚上我只有睡幾個鐘頭，在該日（即22日）凌晨我要去上
    班前，我才打上開手機號碼給被告乙○○，跟他說我要買安
    非他命，要拿去上班用，被告就說好，所以我們才約於94年
    8月22日凌晨4-5時許，在臺北縣新莊市○○路、富國路口見
    面交易；因為我當時是住在新莊市○○街，距離交易地點很
    近，我騎車只要10分鐘就到了，雖然當時我沒有看手錶，但
    我知道天剛亮，應該是凌晨4、5點，我到了之後約等了5 分
    鐘，被告才到場，我拿到被告交給我的毒品時，應該是5 點
    多了，因為接下來我必須在早上6點半到台北內湖的工地上
    班，而車程約需1小時；這次我向被告買了4千元的安非他命
    ，重量將近4 公克，我把錢交給被告，被告就將安非他命交
    給我，是一手交錢，一手交毒品。另一次我向被告買安非他
    命的時間我忘記了，大概是在94年7月底、8月初左右某日晚
    上，記得是吃飽飯後，地點是在新莊市○○路上，我記得也
    是快到富國路，那附近有個特力屋，我拿了2 千元給被告，
    被告就把將近2 公克的安非他命交給我。這二次確實都是被
    告乙○○賣安非他命給我，我沒有和被告一起向「阿照」合
    買過毒品，我根本就不認識「阿照」，也沒有聽過「阿照」
    這個人；被告說我和他一起向「阿照」合買毒品安非他命云
    云，都是不實在的等語（見原審卷第126-129 頁）。而前開
    0000000000行動電話門號經查為陳麗滿向台灣大哥大股份有
    限公司申設使用，此有台灣大哥大股份有限公司九十五年十
    二月六日法大字第095067043 號函附之基本資查詢紀錄一份
    在卷足憑，另行動電話門號之使用人陳麗滿即為被告之前妻
    ，亦有本院依職權查詢之陳麗滿全戶戶籍資料查詢結果一份
    在卷可參，且為被告所不爭執，益證，證人林庭緯所證非虛
    。辯護人雖舉證人林庭緯於偵查中及原審審理中所供購買之
    時間不相一致，而認其所證不可信，惟細究證人林庭緯於偵
    查中稱第一次購買時間為94年8月初5-6點時，然於偵查中即
    表明詳細日期不記得，而所言「5-6 點」筆錄當時雖未載明
    係上午或下午，然比對當日之筆錄所記「第二次94年8月22
    日上午6 點」，顯見時期是如果是上午才為特別記明「上午
    」二字，是偵查中筆錄所記5-6點時，所指當然為下午5-6點
    ，又證人林庭緯於原審審理時所證為晚上吃飽飯後，衡情下
    午5、6點吃晚餐於常情並無特異之處，且一般描述吃晚餐時
    間少有人會特別強調太陽是否已經下山天黑與否，是籠統陳
    稱晚上吃飽飯乃事之常情，辯護人以未究明下午5、6點是否
    已天黑晚間與否，而認其證言不可信，恐有誤會。再者證人
    林庭緯於偵查、及原審審理中均具結作證，如為虛偽之證言
    ，將受有偽證罪刑責之訴追，其證言之真實性、憑信性自因
    證人具結及於審理中透過交互詰問而有所擔保，其證言之可
    信度甚高，且所證復無明顯不可信或與事實不符之情，自堪
    信實。反觀被告就前揭行動電話門號是否為其使用一節，閃
    爍其詞，於本院準備程序之初否認有前揭行動電話門號，經
    本院提示行動電話使用人查詢結果後，改稱不知其前妻有此
    電話，其後再改稱可能那時候跟我太太去陳長院那裡，我留
    給林庭緯等語，是飾卸之情已有。又就其如何與證人林庭緯
    合向「阿照」購買安非他命之情，於偵查之初稱：伊係在當
    天早在天祥街附近以15000 元向號「阿照」的男子買三包安
    非他命。其中有一包是阿緯（指林庭緯）到我住處拿走，因
    為之前他拿3000元要和我合買；隨即改稱「阿照」先至他家
    載他，再一同前往新莊市○○路、富國路口，向林庭緯拿錢
    再到車上拿錢「阿照」，「阿照」再拿二包安非他命給伊，
    伊再將其中小包安非他命給林庭緯云云，是被告同一偵查期
    日先後所言即有不同說法，顯見被告辯稱與證人林庭緯合購
    安非他命之語，應係臨訟虛擬，不足採信。又證人林庭緯確
    於95年8 月22日16時許，為警於其身上背包內扣得安非他命
    一包（毛重3.5 公克），此復有台北縣政府警察局新莊分局
    扣押物品目錄表一份在卷可參（偵卷第38頁），是被告此部
    分販賣安非他命之犯行堪予認定。
  (二)就被告販賣第二級毒品安非他命予陳長院部分，亦據證人陳
    長院於原審審理中證稱：我認識被告乙○○約半年，是透過
    我表弟黃志寶介紹認識的，因為我拿錢要買安非他命，我表
    弟就帶我去認識被告，向被告買安非他命；我在94年1 月份
    剛認識被告乙○○時，就向他買過1 次安非他命，是我表弟
    帶我去的，地點好像是在新莊市○○路上，靠近二省道，對
    面是「一級棒社區」，我們是和被告約在該處某個巷子口，
    我向被告買500元的安非他命，份量約可施用2次；後來有一
    段時間我沒有跟被告買安非他命，但在94年7 月份前某一天
    ，有一次我在新莊市○○路的市場遇到被告乙○○，被告給
    我他的行動電話號碼，說如果有需要安非他命的話，可以打
    電話給他，所以我從94年7 月份起，又開始向被告買安非他
    命，地點都是約在臺北縣新莊市○○路丹鳳國中對面的公園
    內，約買過4、5次（茲採有利被告乙○○之供述，認定被告
    此部分販賣之次數為4次），每次都買500元，每次買的份量
    都是約可供施用2 次。被告乙○○有時會拿衣服到我桃園縣
    龜山鄉○○街31巷2弄30號3樓家中來洗，被告來我家洗衣服
    的時候，會向我借房間在裡面吸食安非他命；而林庭緯我也
    認識，因為證人林庭緯和被告乙○○曾經剛好都到我家，所
    以才介紹他們兩個人認識。我今日所言均屬實在，被告確實
    有賣安非他命給我，至於被告說我曾向他要安非他命被拒絕
    ，所以挾怨報復才誣陷他云云，並不實在等語（見原審卷第
    129-134 頁），核證人陳長院於偵查中所指向被告購買安非
    他命之時間、地點，亦無矛盾之處。再觀諸，證人陳長院於
    警訊、偵查中明確供述向被告購買毒品，於本院公判庭亦陳
    稱有該購買毒品之情事，雖其所供時間、地點及次數稍有差
    別，然衡情證人陳長院向被告購買安非他命時實無預想日後
    將出庭作證，實難期有刻意記憶之情，毋寧係記憶所不及，
    核與常情無違，自難僅因稍有不符，即遽認伊所供述向被告
    購買毒品之基本事實，有所歧異。況且，證人陳長院於偵查
    、及原審審理中均具結作證，如為虛偽之證言，將受有偽證
    罪刑責之訴追，其證言之真實性、憑信性自因證人具結及於
    審理中透過交互詰問而有所擔保，其證言自堪採信。又證人
    陳長院否認挾怨報復，復觀諸證人陳長院曾出借房間予被告
    施用安非他命之用，顯見二人關係菲淺，且證人陳長院因被
    告之故，為警查獲所涉犯者僅為施用第二級毒品安非他命之
    罪，與偽證罪之刑度相較，其刑非重，豈可能因被告帶同警
    察前往查緝，而干冒偽證罪之重罪之理，是辯護人所指證人
    陳長院係挾怨報復，所證不可信，似有誤會。是被告確曾販
    賣安非他命予證人陳長院之事實，應堪認定。
  (三)就被告販賣第二級毒品安非他命予甲○○部分：被告乙○○
    此部分犯行業據證人甲○○於檢察官偵訊中具結證稱：94年
    8月18日下午2時許，在桃園縣龜山鄉○○街31巷2弄30號3樓
    ，我拿500元給陳長院，要他向被告乙○○買安非他命，500
    元可以買吸2 次的份量等語甚明（見偵查卷第99頁）；核與
    證人陳長院於原審審理中證稱：我認識甲○○的姐姐，所以
    才認識甲○○；94年8 月18日，甲○○有自己打電向被告乙
    ○○買安非他命，但甲○○跟我說被告都不接她的電話，拜
    託我幫忙打，並拿500 元給我說要向被告買安非他命；我就
    用我的行動電話打電話給被告，問被告為何不接甲○○的電
    話，被告就說因為甲○○每次打電話來都說要用欠帳的，我
    就說這次甲○○已經拿500 元在我手上，怎麼會欠帳；被告
    就說他剛好會經過我家，可以將安非他命送到我桃園龜山宏
    慶街的家中，被告到了之後，我就下樓拿500 元給被告，被
    告把安非他命1 小包交給我，我再拿上樓給甲○○施用等語
    大致相符（見原審卷第134-135 頁），嗣於本院審理中於依
    法具結後行交互詰問中再度堅指被告確有透過證人陳長院向
    被告購買安非他命之事，是證人甲○○之證言係經證人依法
    具結後在有受偽證罪之刑事追訴之心理負擔下，所為之陳述
    信用性已獲擔保，復於本院審理中經交互詰問以發見真實，
    其證言之真實性、憑信性亦獲得確保，是其所證前述被告販
    賣安非他命之情，自堪信實。被告空口否認有販賣第二級毒
    品予甲○○云云，核係卸責之詞，不足採信。
  (四)此外，並有臺北縣政府警察局搜索、扣押筆錄、自願受搜索
    同意書、扣押物品收據、扣押物品目錄表各4份、現場照片4
    幀附卷可稽（見偵查卷第25-47、54-55頁）。
  (五)至本件被告乙○○前揭所辯其係與林庭緯合資向藥頭「阿照
    」購買安非他命云云，雖據證人林庭緯於原審95年7月10 日
    下午2 時35分審理期日作證之初附和其說，惟經交互詰問後
    ，證人林庭緯當庭請求與被告隔離訊問後，嗣證稱：「我今
    天從桃園勒戒所到土城，一直都是和乙○○銬在一起，不知
    道為何這樣，一開始我在警詢、偵查中所言才是實情，今天
    我和乙○○一路一起提訊，剛才的口供是乙○○一直教我這
    樣說，叫我說毒品是向阿照買的，不是向乙○○買的，但事
    實上我都是拿錢向乙○○買的，我怕等一下回去的時候，也
    是會跟乙○○銬在一起，我害怕不照乙○○的話說，我的生
    命身體安全會受到威脅。」等語甚為明確（見原審卷第125
    頁），足見證人林庭緯前揭如理由欄第一段第(一)項所示之證
    言方屬實在，被告前揭所辯要屬事後卸飾之詞，委無可採。
  (六)「按施用毒品者所稱其向某人買受毒品之指證，不得作為有
    罪判決之唯一證據，仍須調查其他必要之證據，以察其是否
    與事實相符。良以毒品買受者之指證，其憑信性於通常一般
    人已有所懷疑，尚難確信其為真實。況依毒品危害防制條例
    第17條之規定，其供出毒品來源而破獲者，復得減輕其刑，
    則其指證之真實性猶有疑慮，是施用毒品者之指證，其真實
    性有待其他必要證據加以補強。茲所謂必要之補強證據，固
    不以證明販賣毒品犯罪構成要件之全部事實為必要，但以與
    施用者之指證具有相當之關聯性為前提，其經與施用者之指
    證綜合判斷，已達於通常一般人均不致有所懷疑，而得確信
    施用者之指證為真實者，始得為有罪之認定，此為無罪推定
    原則之必然推演」（參照最高法院93年台上字第6750號判決
    意旨）。查證人陳長院、林庭緯、甲○○，雖因其本身持有
    或施用第二級毒品安非他命之犯行為警查獲，然均係被告為
    警查獲後帶同員警前來始查獲，其等為警查獲係在被告之後
    ，且係於被告為警查獲後證人陳長院等人始向經員警為上開
    向被告購買毒品供述，依上所述，證人陳長院、林庭緯、甲
    ○○等人為求減輕其刑而故為指證之可能，則彼等三人供述
    之真實性，應無疑慮存在，三人所供參互參憑，自堪採為被
    告不利之認定。此外，被告雖堅不吐實販賣之利得，且就上
    開事實，否認販賣犯行在卷，但販賣第二級毒品犯行，嚴重
    戕害他人身心健康，法懸有重典加以嚴懲，且為政府相關查
    緝機關偵辦甚嚴之項目，茍於販入及販出之間，並無差價利
    潤可圖，斷無有人願甘冒於被查獲後將遭判處重刑危險，先
    行販入第二級毒品，再伺機販出。又毒品價格，常因數量及
    市場供需而有漲跌，被告購入毒品價格雖不吐實，但依證人
    所述購買價格、被告多次送安非他命到證人住處或指定地點
    ，以及被告自承「阿照」之男子要其幫忙問有無人要買安非
    他命，而「阿照」之男子會請其安非他命，伊有幫他問等語
    （見本院卷第96年1 月22日訊問筆錄），核與證人陳長院、
    林庭緯於原審審理時亦證述稱被告有留行動電話門號給伊表
    示需要時可跟其連絡等語相符，而確有主動向證人林庭緯、
    陳長院等人探詢是否要買安非他命等情以觀，堪認被告具有
    營利意圖，應甚明確。至被告其言雖稱幫「阿照」詢問買主
    ，然證人林庭緯、陳長院、甲○○等均表並未向「阿照」購
    買安非他命，是證人等三人之交易對象確為被告一人，且被
    告所圖者乃本人能從中獲得安非他命施用之利益或價差，而
    非為「阿照」之利益，亦非為「阿照」為轉交安非他命之行
    為，則被告顯非與「阿照」之人有犯意連絡、行為分擔之共
    犯關係，僅係安非他命來源上、下游之關係自明。從而，被
    告上開連續販賣第二級毒品安非他命之罪證明確，其上開所
    辯，核係卸責之詞，不足採信，被告上開犯行，洵堪認定，
    自應依法論科。
二、查安非他命為毒品危害防制條例第2 條第2 項第2 款所列之
    第二級毒品，不得非法持有、販賣，是核被告乙○○所為係
    犯同條例第4 條第2 項之販賣第二級毒品罪。其於販賣前後
    持有毒品之行為，應為其販賣毒品之犯行所吸收，不另論罪
    。又查被告乙○○行為後，刑法第56條連續犯之規定，已於
    94 年1月7 日修正刪除，於同年2 月2 日公布，並於95年7
    月1 日施行；此刪除雖非犯罪構成要件之變更，但顯已影響
    行為人刑罰之法律效果，自屬法律有變更，依新刑法第2 條
    第1 項前段規定，經比較新、舊法結果，仍應適用較有利於
    被告之行為時法律即舊法以連續犯論以一罪（最高法院95年
    第8 次刑事庭會議決議參照）。是被告所為上揭多次販賣第
    二級毒品安非他命等犯行，時間緊接、手段相同、所犯構成
    要件相同之罪，顯係基於概括犯意反覆為之，應依修正前刑
    法第56條連續犯之規定論以一罪並加重其刑。
三、原審就被告予以論罪科刑，固非無見，惟查被告否認扣案之
    安非他命二包（共毛重18.5 公克，因鑑驗使用0.014公克）
    係為供販賣之用，並辯稱：扣案之安非他命係其欲供自己施
    用，而該分裝袋因當時無人承認伊才承認所有等語。而被告
    於前揭查獲之時間前確有施用第二級毒品安非他命之行為，
    業據其於警訊中承明，且經原審法院於95年4 月24日以94年
    度易字第1513號刑事判決判處有期徒刑六月，如易科罰金以
    三百元折算一日確定在案，且該扣案之安非他命於該施用毒
    品案件中諭知沒收銷燬之在案，此有該判決電腦列表本一份
    在卷可參，是被告所有之前開安非他命為供其本人施用而持
    有，應屬事實，況且依現有卷證資料以觀，並無證據證明欲
    將前安非他命加以分裝販售之情形，是以「罪證有疑，利於
    被告」之證據法則，自難認該扣案之安非他命係屬被告預供
    販賣之物，原判決未說明認定該扣案之安非他命為被告預供
    販賣之物之理由，遽以宣告沒收並銷燬之，顯有未洽，至扣
    案之分裝袋28個，被告雖否認為其所有，然另扣案之分裝袋
    28個確係被告所有一節，業據被告於警詢時供認在卷（見偵
    查卷第9 頁），核與證人陳長院於原審所證相符（見原審卷
    第137 頁），是該分裝袋28個應屬被告所有自屬無疑，被告
    於審理中翻異前詞否認上揭分裝袋為其本人所有云云，顯非
    可信，惟依證人陳長院於原審所證該房間係伊借予被告施用
    毒品之用，而依卷附扣案物之照片，該分裝袋係散落於房間
    內桌子之抽屜內，而安非他命質輕價高，分裝時錙銖必較，
    惟警於該房間內並未查獲之物有分裝安非他命有關之工具或
    電子秤之類輔助物品，被告是否會於證人陳長院之前開房間
    內為販賣而分裝安非他命，自有可疑。且分裝袋實為一般之
    塑膠夾鏈袋隨處均可購得，被告更無為分裝安非他命預置於
    證人陳長院家中之必要，況且扣案之分裝袋之用途非僅為供
    賣安非他命時分裝之用，實為個人施用時之攜帶安非他命之
    用亦有可能，是認定該分裝袋28個係預備供販賣安非他命時
    時供分裝之用，似嫌無據，原判決以預備供犯罪所用之物併
    予宣告沒收，亦有未洽。是被告上訴意旨否認犯罪，固無理
    由，惟原判決關於扣案物沒收部分既有可議，自應由本院予
    以撤銷改判，爰審酌被告有麻藥、施用毒品等前科（惟再犯
    本罪尚不構成累犯），有臺灣高等法院被告前案紀錄表1 份
    附卷可稽，素行非佳，詎其仍不知悔改，明知販賣毒品將嚴
    重危害國民身心健康，竟仍意圖營利，多次販賣第二級毒品
    安非他命予陳長院、林庭緯及甲○○等人，其犯罪之動機、
    目的、手段均甚惡劣，所生危害至為嚴重，且被告犯罪後不
    但否認犯行，毫無悔意，竟仍唆使證人林庭緯在原審作證時
    附和其辯詞為虛偽證言（此部分已認定如前），並透過不明
    女子於95年7月7日晚上10點半至11時許撥打證人陳長院之手
    機，叫證人陳長院不必於同年月10日下午出庭作證（見原審
    卷第129 頁證人陳長院之證言），犯後態度至為惡劣以及販
    賣安非他命之數量非多，所得亦微等一切情狀，量處如主文
    第二項所示之刑，以示懲戒。被告乙○○販賣第二級毒品予
    陳長院部分，所得共計2千5百元；販賣予林庭緯部分所得共
    計6千元；販賣予甲○○部分所得共計5百元，以上被告因販
    賣第二級毒品安非他命所得之財物總計為現款9 千元，均應
    依同條例第19條第1 項之規定沒收之，如全部或一部不能沒
    收時，以其財產抵償之。至扣案之第二級毒品安非他命2 包
    （共毛重18.5公克，因鑑驗使用0.014 公克），固為被告所
    有於本件查獲之毒品，然如前述係為被告施用毒品之用，尚
    無據證係供本件販賣之用，且業經原審法院於被告施用毒品
    案件宣告沒收銷燬在案，爰不於本件併為沒收銷燬之諭知，
    併此說明；另扣案之分裝袋28個，雖亦為被告所有，惟亦無
    證據證明為預備供販賣安非他命所用之物，已如前述，且非
    屬違禁物，亦不為沒收之諭知。至0000000000號行動電話，
    固供被告與證人林庭緯等人連絡販賣安非他命事宜之用，惟
    該行動電話並未扣案，且係申請使用人復屬被告之妻陳麗滿
    所有，參諸最高法院90年度台上字第626 號判決意旨所示：
    供販賣第二級毒品所用之物，應依毒品危害防制條例第19條
    第1 項規定沒收，固為刑法之特別規定，採義務沒收主義，
    但上開法條既無「不問屬於犯人與否，沒收之。」之規定，
    仍應以該物品屬於犯人所有者為限，始應予以沒收，庶符沒
    收制度之基本原則，是該行動電話非屬被告所有，自無庸另
    依毒品危害防制條例第19條第1 項宣告沒收之必要，併此敘
    明。另證人林庭緯為警查獲之安非他命1包（毛重約3.5公克
    ），固為被告所為售出，然已屬證人林庭緯所有，且為證人
    林庭緯施用毒品案件之證物，亦無庸於本件為沒收銷燬之諭
    知，附此說明。
據上論斷，應依刑事訴訟法第369條第1項前段、第364條、第299
條第1項前段，毒品危害防制條例第4條第2項、第19條第1項，刑
法第11條前段、第2條第1項前段、修正前刑法第56條，判決如主
文。
本案經檢察官游明仁到庭執行職務。
中　　華　　民　　國　　96　　年　　2 　　月　　9 　　日
　　　　　　　　　刑事第十五庭審判長法　官  吳昭瑩
　　　　　　　　　　　　　　　　　  法　官  王梅英
　　　　　　　　　　　　　　　　　  法　官  李釱任
以上正本證明與原本無異。
如不服本判決，應於收受送達後十日內向本院提出上訴書狀，其
未敘述上訴之理由者並得於提起上訴後十日內向本院補提理由書
（均須按他造當事人之人數附繕本）。
                                    書記官  洪秋帆
中　　華　　民　　國　　96　　年　　2 　　月　　12　　日
附錄：本案論罪科刑法條全文
毒品危害防制條例第4條
製造、運輸、販賣第一級毒品者，處死刑或無期徒刑；處無期徒
刑者，得併科新臺幣1 千萬元以下罰金。
製造、運輸、販賣第二級毒品者，處無期徒刑或7 年以上有期徒
刑，得併科新臺幣7 百萬元以下罰金。
製造、運輸、販賣第三級毒品者，處5 年以上有期徒刑，得併科
新臺幣5 百萬元以下罰金。
製造、運輸、販賣第四級毒品者，處3 年以上10年以下有期徒刑
，得併科新臺幣3 百萬元以下罰金。
製造、運輸、販賣專供製造或施用毒品之器具者，處1 年以上7
年以下有期徒刑，得併科新臺幣1 百萬元以下罰金。
前五項之未遂犯罰之。
